【裁判字號】    98,台上,2180
【裁判日期】    980423
【裁判案由】    違反毒品危害防制條例
【裁判全文】
最高法院刑事判決            九十八年度台上字第二一八○號
上  訴  人  甲○○
                    樓（另案羈押於台灣台中看守所）
上列上訴人因違反毒品危害防制條例案件，不服台灣高等法院台
中分院中華民國九十八年二月十八日第二審判決（九十八年度上
訴字第一二八號，起訴案號：台灣台中地方法院檢察署九十七年
度毒偵字第五一一○號），提起上訴，本院判決如下：
    主  文
上訴駁回。
    理  由
按刑事訴訟法第三百七十七條規定，上訴於第三審法院，非以判
決違背法令為理由，不得為之。是提起第三審上訴，應以原判決
違背法令為理由，係屬法定要件。如果上訴理由書狀並未依據卷
內訴訟資料，具體指摘原判決不適用何種法則或如何適用不當，
或所指摘原判決違法情事，顯與法律規定得為第三審上訴理由之
違法情形，不相適合時，均應認其上訴為違背法律上之程式，予
以駁回。本件上訴人甲○○上訴意旨略稱：上訴人於警詢時，尚
未採尿檢驗，即已坦承有吸食第一級毒品之犯行，對於社會並未
造成重大危害。另警方係誤會上訴人與他人有運輸毒品之犯行，
而聲請搜索票前往搜索，請依刑法第五十九條、第六十二條規定
，酌量減輕其刑云云。
惟查：本件原判決綜合全案卷證資料，本於事實審法院之推理作
用，認定上訴人有其事實欄所載之施用第一級毒品海洛因犯行，
因而維持第一審論處上訴人施用第一級毒品（累犯）罪刑之判決
，駁回上訴人此部分在第二審之上訴，已依據卷內資料，說明其
所憑之證據及認定之理由。上訴意旨對於原判決所為前揭論斷，
並未依據卷內資料，具體指摘有何違背法令情形。且查：刑法第
五十九條之酌量減輕其刑，必於犯罪之情狀顯可憫恕，認科以最
低度刑仍嫌過重者，始得為之。至於被查獲後坦承犯行，及該行
為對社會之危害是否重大，乃犯罪後之態度及犯罪所生之危險或
損害問題，僅屬同法第五十七條第九款、第十款所規定於法定刑
內為科刑輕重之標準，並非第五十九條所規定酌量減輕其刑之事
由。又刑法第六十二條所規定之自首，以對於未發覺之罪自首而
受裁判者為要件。如已被有偵查犯罪權之公務員發覺，縱於查獲
後陳述自己之犯罪事實，僅屬自白，不能認為自首。原判決以本
件係警方（執行監聽時）先查知上訴人涉嫌違反毒品危害防制條
例之不法事證，乃向台灣台中地方法院聲請核發搜索票，執行搜
索，並在上訴人之居處扣得上訴人所有之第一級毒品海洛因及施
用毒品之工具後，上訴人始坦承施用第一級毒品犯行，有搜索票
、搜索扣押筆錄、警詢筆錄在卷及證物扣案可稽。因認警方於實
施搜索前，已發覺上訴人涉嫌違反毒品危害防制條例，上訴人係
於執行搜索，且經扣得證物後，始自白犯罪，不合自首之要件，
所辯成立自首云云，為不可採等情，已逐一說明及指駁。上訴意
旨仍執陳詞，徒就原判決已說明事項及屬原審採證認事職權之適
法行使，再事指摘，自與法律規定得為第三審上訴理由之違法情
形，不相適合。其上訴違背法律上之程式，應予駁回。至於施用
第二級毒品部分，業經原審判刑確定，併此敘明。
據上論結，應依刑事訴訟法第三百九十五條前段，判決如主文。
中    華    民    國  九十八  年    四    月  二十三  日
                      最高法院刑事第六庭
                          審判長法官  謝  俊  雄
                                法官  陳  世  雄
                                法官  魏  新  和
                                法官  吳  信  銘
                                法官  徐  文  亮
      本件正本證明與原本無異
                                      書  記  官
中    華    民    國  九十八  年    四    月  二十七  日
                                                Ａ


司法院資訊處製作；財團法人民間司法改革基金會備份。
